Inventaris van de kopieën der archieven van de Gaarders van de impost op het trouwen en begraven in Maassluis
Nationaal Archief, Den Haag
DTB Gaarders kopie Zuid-Holland; Maassluis
DTB Maassluis
0 0
GEGAAZH059
??? meter; ??? inventarisnummers
Gescande fotokopieën van normale geschreven en gedrukte teksten. De Nederlandstalige stukken van vóór ca. 1700 zijn geschreven in het gotische cursiefschrift, met name in de oud-Hollandse klerkencursief.
Nationaal Archief, Den Haag
Gaarders van de impost op het trouwen en begraven te Maassluis
Tussen 1695 en 1806 werd in het gewest Holland een speciale belasting (impost) geheven op het trouwen en op het begraven. De hoogte van de aanslag was afhankelijk van de welstand van degenen die het huwelijk aangingen resp. degene die begraven werd. In deze archieven vindt men, geordend op datum van aanslag, de namen van de huwelijkspartners/overledenen en gegevens omtrent de aanslag.
Archiefvorming
Geschiedenis van het archiefbeheer
De verwerving van het archief
3.04
Aanwijzingen voor de gebruiker
Openbaarheidsbeperkingen
Volledig openbaar
De collectie is een duplicaat van een archief in eigen beheer.
Materiële beperkingen
Aanvraaginstructie
Van de documenten die in deze archiefinventaris zijn beschreven, kunnen de originelen niet geraadpleegd worden. Deze zijn overgedragen aan het gemeentebestuur van de gemeente vanwaar ze afkomstig zijn, ter opneming en bewaring in de gemeentelijke archiefbewaarplaats.
Verwant materiaal
Beschikbaarheid van kopieën
Beschrijving van de series en archiefbestanddelen
- MAASSLUIS (GAARDERSARCHIEVEN)
  Originelen berusten bij het GA.Vlaardingen
  - Registers van ontvangst van impost op trouwen en begraven., 1695-1805.; 1.I-5.III; 5 delen
    - trouwen en begraven 1695-1707, 1.I-1.III
      - trouwen, 1695 november 19-1707 november 25., 1.I
      - begraven, 1695 november 25-1702., 1.II
      - begraven, 1703-1707., 1.III
    - trouwen en begraven: 1707-1716., 2.I-2.III
      - trouwen, 1707 december 28-1715 december 24., 2.I
      - begraven, 1707 december 21-1710., 2.II
      - begraven, 1711-1716, 4 januari., 2.III
    - trouwen en begraven, 1716-1743., 3.I-3.II
      - trouwen, 1716 februari 21-1743 maart 8., 3.I
      - begraven, 1716 februari 6-1743 februari 21., 3.II
    - trouwen en begraven 1743-1769., 4.I-4.III
      - trouwen, 1743 april 5-1769 april 7., 4.I
      - begraven, 1743 april 8-1752., 4.II
      - begraven, 1753-1769 april 7., 4.III
    - trouwen en begraven 1769-1805., 5.I-5.III
      - trouwen, 1769 mei 5-1805 november 29., 5.I
      - begraven, 1769 april 12-1784., 5.II
      - begraven, 1785-1805 december 30., 5.III
  - Registers van ontvangst van impost op trouwen en begraven: classe Pro Deo. 1716-1805, 6-30
    - trouwen 1716 maart 6-1719 maart 14., begraven 1716 januari 6-1719 maart 22.; 6
    - trouwen 1719 maart 25-1721 september 5., begraven 1719 maart 25-1721 september 21.; 7
    - trouwen 1721 september 26-1724 juni 9., begraven 1721 september 26-1724 juni 8.; 8
    - trouwen 1724 juni 10-1726 december 20., begraven 1724 juni 10-1727 januari 2.; 9
    - trouwen 1727 januari 3-1730 mei 31., begraven 1727 januari 2-1730 juli 5.; 10
    - trouwen 1730 juli 14-1733 december 4., begraven 1730 juli 6-1733 december 4.; 11
    - trouwen 1733 december 11-1737 september 13., begraven 1733 december 9-1737 september 18.; 12
    - trouwen 1737 september 2-1740 october 29., begraven 1737 september 23-1740 november 21.; 13
    - trouwen 1740 november 25-1744 maart 27., begraven 1740 november 24-1744 april 27.; 14
    - trouwen 1744 april 3-1747 october 28., begraven 1744 mei 2-1747 october 28.; 15
    - trouwen 1747 november 3-1750 november 6., begraven 1747 october 30-1750 november 21.; 16
    - trouwen 1750 december 4-1755 mei 10., begraven 1750 november 24-1755 mei 10.; 17
    - trouwen 1755 mei 22-1756 november 19., begraven 1755 mei 15-1757 februari 26.; 18
    - trouwen 1757 februari 24-1759 december 21., begraven 1757 februari 26-1760 april 23.; 19
    - trouwen 1760 januari 18-1763 april 2., begraven 1760 april 23-1763 april 29.; 20
    - trouwen 1763 mei 13-1765 mei 25., begraven 1763 april 21-1765 mei 28.; 21
    - trouwen 1765 juni 7-1767 februari 6., begraven 1765 juni 5-1767 maart 6.; 22
    - trouwen 1767 maart 6-1768 december 5., begraven 1767 maart 6-1768 december 23.; 23
    - trouwen 1769 januari 7-1771 mei 24., begraven 1768 december 21-1771 mei 24.; 24
    - trouwen 1771 mei 31-1775 januari 21., begraven 1771 mei 28-1775 januari 24.; 25
    - trouwen 1775 februari 17-1778 december 31., begraven 1775 januari 25-1778 december 31.; 26
    - trouwen 1779 januari 6-1784 november 12., begraven 1779 januari 2-1784 december 22.; 27
    - trouwen 1785 januari 29-1791 december., begraven 1785 januari 6-1792 januari 2.; 28
    - trouwen 1792 januari 6-17971797 december 25., begraven 1792 januari 2-1797 december 30.; 29
    - trouwen 1798 januari 2-1805., begraven 1798 januari 2-1805 (1806).; 30
  - Register van ontvangst van impost op geboorte-, huwelijks- en overlijdensadvertenties, 1797 november 2-1805 november 29., 31
  - Staten en verantwoordingen van trouwen en begraven etc., 1770-1774., ---
    In Provinciale Gaarder, nr. 1.
    Zie ook het supplement DTB zuid-Holland op blz. 321